myspell/de_DE.aff
# Past-tense ich/er/sie/es-form endings 
SFX Y Y 36 
SFX Y   n       te         e[lr]n                                # lächeln > lächelte 
SFX Y   n       te         [dtw]en                               # arbeiten > arbeitete 
SFX Y   en      te         [^dimntw]en                           # leben > lebte 
SFX Y   en      te         eien                                  # freien > freite 
SFX Y   n       te         [^e]ien                               # knien > kniete 
SFX Y   n       te         chnen                                 # rechnen > rechnete 
SFX Y   en      te         [^c]h[mn]en                           # ahnen > ahnte 
SFX Y   n       te         [^aäehilmnoöuür][mn]en                # atmen > atmete 
SFX Y   en      te         [aäeilmnoöuür][mn]en                  # lernen > lernte 
SFX Y   n       test       e[lr]n                                # lächeln > lächeltest 
SFX Y   n       test       [dtw]en                               # arbeiten > arbeitetest 
SFX Y   en      test       [^dimntw]en                           # leben > lebtest 
SFX Y   en      test       eien                                  # freien > freitest 
SFX Y   n       test       [^e]ien                               # knien > knietest 
SFX Y   n       test       chnen                                 # rechnen > rechnetest 
SFX Y   en      test       [^c]h[mn]en                           # ahnen > ahntest 
SFX Y   n       test       [^aäehilmnoöuür][mn]en                # atmen > atmetest 
SFX Y   en      test       [aäeilmnoöuür][mn]en                  # lernen > lerntest 
SFX Y   n       tet        e[lr]n                                # nähern > nähertet 
SFX Y   n       tet        [dtw]en                               # rasten > rastetet 
SFX Y   en      tet        [^dimntw]en                           # rasen > rastet 
SFX Y   en      tet        eien                                  # freien > freitet 
SFX Y   n       tet        [^e]ien                               # knien > knietet 
SFX Y   n       tet        chnen                                 # rechnen > rechnetet 
SFX Y   en      tet        [^c]h[mn]en                           # ahnen > ahntet 
SFX Y   n       tet        [^aäehilmnoöuür][mn]en                # atmen > atmetet 
SFX Y   en      tet        [aäeilmnoöuür][mn]en                  # lernen > lerntet 
SFX Y   n       ten        e[lr]n                                # lächeln > lächelten 
SFX Y   n       ten        [dtw]en                               # arbeiten > arbeiteten 
SFX Y   en      ten        [^dimntw]en                           # leben > lebten 
SFX Y   en      ten        eien                                  # freien > freiten 
SFX Y   n       ten        [^e]ien                               # knien > knieten 
SFX Y   n       ten        chnen                                 # rechnen > rechneten 
SFX Y   en      ten        [^c]h[mn]en                           # ahnen > ahnten 
SFX Y   n       ten        [^aäehilmnoöuür][mn]en                # atmen > atmeten 
SFX Y   en      ten        [aäeilmnoöuür][mn]en                  # lernen > lernten 
 
 
# Past-tense endings for non-regular verbs and Konjunktiv forms from ich-form: 
SFX Z Y 13 
SFX Z   0       st         [^hßsz]                               # wusste > wusstest 
SFX Z   0       st         [^c]h                                 # floh > flohest 
SFX Z   0       st         [^s]ch                                # wich > wichst 
SFX Z   0       est        [dfkstz]                              # riet > rietest 
SFX Z   0       est        ch                                    # wusch > wuschest 
SFX Z   0       est        [au]ß                                 # aß > aßest #swiss-convert 
SFX Z   0       est        ieß                                   # ließ > ließt #swiss-convert 
SFX Z   0       est        [io]ss                                # goss > gossest 
SFX Z   0       t          [^dt]                                 # wüsste > wüsstet 
SFX Z   0       et         [dt]                                  # riet > rietet 
SFX Z   0       n          e                                     # hatte > hatten 
SFX Z   0       en         ie                                    # auch: schrie > schrieen 
SFX Z   0       en         [^e]                                  # nahm > nahmen 
 
 
SFX O Y 21 
SFX O   n       tes        e[lr]n                                # vererben > vererbtes 
SFX O   n       tes        [dtw]en       
SFX O   en      tes        [^dmntw]en    
SFX O   n       tes        chnen       
SFX O   en      tes        [^c]h[mn]en 
SFX O   n       tes        [^aäehilmnoöuür][mn]en    
SFX O   en      tes        [aäeilmnoöuür][mn]en      
SFX O   n       ter        e[lr]n        
SFX O   n       ter        [dtw]en       
SFX O   en      ter        [^dmntw]en    
SFX O   n       ter        chnen       
SFX O   en      ter        [^c]h[mn]en 
SFX O   n       ter        [^aäehilmnoöuür][mn]en    
SFX O   en      ter        [aäeilmnoöuür][mn]en      
SFX O   n       tem        e[lr]n        
SFX O   n       tem        [dtw]en       
SFX O   en      tem        [^dmntw]en    
SFX O   n       tem        chnen       
SFX O   en      tem        [^c]h[mn]en 
SFX O   n       tem        [^aäehilmnoöuür][mn]en    
SFX O   en      tem        [aäeilmnoöuür][mn]en      
